= Protokoll Gruppe 04

Treffen am 02.11.2021

Ort:      BigBlueButton +
Beginn:   18:30 Uhr +
Ende:     19:30 Uhr

__Schriftführer:__ Jan Biedermann

*Nächstes Treffen:* +
03.11.2021, 11:10 Uhr, Discord

__Teilnehmer:__
//Tabellarisch oder Aufzählung, Kennzeichnung von Teilnehmern mit besonderer Rolle (z.B. Kunde)

- Tom Morgenstern (Auftraggeber)
- Adrian Scholze
- Jan Biedermann
- Ahmad Abu Zahra
- Georg Kunze
- Tuấn Giang Trịnh
- Robert Menzel

== Bemerkungen
- Neuer Konsultationstermin: Dienstag, 18:00-19:30

- Aufgaben für diese Woche:
** Komponenten unter den Teammitgliedern aufteilen
** Entwicklerdokumentation, Testplan und Anwendungsprototyp anfangen
** Robert und Ahmad müssen in ihrer Videoshop Readme noch angeben, welches Feature
sie ergänzt haben
** Robert muss im Pflichtenheft die leeren Stichpunkte im Abschnitt zum GUI Prototyp entfernen

- Während der Implementation muss das Pflichtenheft nicht mehr angepasst werden,
die Entwicklerdokumentation aber schon
- Abgaben sollten in Zukunft vor Ablauf der Frist auf den main Branch gemerged werden,
auf dem main Branch sollten sich nur stabile Versionen der Software befinden
- Abgabetermin für Entwicklerdokumentation, Testplan und Anwendungsprototyp ist der 14.11, Mitternacht
- In der Entwicklerdokumentation soll eine zentrale "Festival" Komponente benutzt werden,
die im Pflichtenheft nicht bedacht wurde

== Aktueller Stand
Das Pflichtenheft ist fertig, alle Teammitglieder haben ihr Feature für den Videoshop implementiert. 
