= Protokoll Gruppe 04

Treffen am 23.10.2021

Ort:      Discord +
Beginn:   10:00 Uhr +
Ende:     11:40 Uhr

__Schriftführer:__ Jan Biedermann

*Nächstes Treffen:* +
24.10.2021, 13:00 Uhr, Discord

__Teilnehmer:__
//Tabellarisch oder Aufzählung, Kennzeichnung von Teilnehmern mit besonderer Rolle (z.B. Kunde)

- Adrian Scholze
- Jan Biedermann
- Ahmad Abu Zahra
- Georg Kunze
- Tuấn Giang Trịnh
- Robert Menzel

== Bemerkungen
- Es wurden Entscheidungen über Rollen in der Gruppe getroffen:
+
** Jan ist Schriftführer
+
** Georg ist Scrum Master
+
** Adrian leitet die Erstellung von UML-Diagrammen
- Wir haben gemeinsam Anwendungsfälle für den Festivalmanager gesammelt
- Es wurden die Aufgaben für diese Woche verteilt:
+
** Robert erstellt einen GUI Prototypen
+
** Ahmad schreibt die funktionalen Anforderungen
+
** Georg und Jan erstellen die Tabellen zu den besprochenen Anwendungsfällen und schreiben die Erklärungen zu den Akteuren
+
** Adrian teilt die Arbeit für UML Diagramme unter sich, Robert und Ahmad auf
+
** Georg schreibt Inhaltsverzeichnis, Interessengruppen und Produktnutzung im Pflichtenheft
+
** Jan schreibt Zusammenfassung, Aufgabenstellung und Zielstellung und Systemgrenze und TLA im Pflichtenheft

== Aktueller Stand
Wir haben Klarheit über die Anwendungsfälle des Festivalmanagers gewonnen