= Protokoll Gruppe 04

Treffen am 24.01.2021

Ort:      Discord +
Beginn:   17:30 Uhr +
Ende:     18:15 Uhr

__Schriftführer:__ Jan Biedermann

*Nächstes Treffen:* +
28.01.2022 20:00 +
30.01.2022

__Teilnehmer:__
//Tabellarisch oder Aufzählung, Kennzeichnung von Teilnehmern mit besonderer Rolle (z.B. Kunde)

- Adrian Scholze
- Jan Biedermann
- Ahmad Abu Zahra
- Georg Kunze
- Tuấn Giang Trịnh
- Robert Menzel

== Bemerkungen
- Es wurde eine erste Version der Abschlusspräsentation durchgesprochen
- Vor der Präsentation muss geprüft werden, ob die Datenbank vorbereitet ist
- Die Fußzeile in der PowerPoint Präsentation muss noch aktualisiert werden
- Eine Folie zu Problemen während des Projekts muss noch ergänzt werden
- Das Packagediagramm in den Folien muss aktualisiert werden
- Probleme:
* Die Präsentation von Analyse und Entwurf war etwas zu kurz
* Die Präsenation der Anwendung sollte länger sein